臺灣南投地方法院刑事判決
111年度原侵訴字第9號
公  訴  人  臺灣南投地方檢察署檢察官
被      告  文禎  


指定辯護人  本院公設辯護人許定國  
上列被告因妨害性自主案件，經檢察官提起公訴（111年度偵字
第4421號），被告於準備程序中就被訴事實為有罪之陳述，本院
合議庭裁定由受命法官獨任進行簡式審判程序，判決如下：
    主  文
文禎對於十四歲以上未滿十六歲之女子為性交，共貳罪，各處有
期徒刑肆月。應執行有期徒刑陸月。緩刑貳年，緩刑期間付保護
管束，並於緩刑期內向受理執行之地方檢察署執行檢察官指定之
政府機關、政府機構、行政法人、社區或其他符合公益目的之機
構或團體，提供陸拾小時之義務勞務。
    犯罪事實及理由
一、本案犯罪事實及證據名稱，除證據部分補充「被告文禎於本
    院準備程序及審理中之自白」、「性侵害案件代號與真實姓
    名對照表1份」外，其餘均引用如附件檢察官起訴書之記載
    。
二、本案被害人甲女（下稱甲女）於95年6月生，有其代號與真
    實姓名對照表1份在卷可查，其與被告為本案性交行為時，
    年僅15歲，是核被告所為，係犯刑法第227條第3項之對於14
    歲以上未滿16歲之女子為性交罪。被告與甲女為2次性交行
    為，犯意各別，時間上可以獨立區隔，應分論併罰。
三、審酌被告與甲女為男女朋友，未克制己身情慾衝動，與甲女
    為性交行為，對未具有成熟性自主能力之甲女人格發展造成
    不良影響，然被告行為時正值年輕氣盛、血氣方剛之年紀，
    對男女性關係充滿好奇，犯罪之動機與目的，尚非十足惡劣
    ，及於審理中自陳高中畢業、目前無業，家中經濟勉持，等
    一切量刑事項，分別量處如主文所示之刑。又被告並無前科
    ，有臺灣高等法院被告前案紀錄表1份在卷可查，本院信被
    告經此偵審教訓，當知警惕而無再犯之虞，因認上揭宣告刑
    以暫不執行為當，依刑法第74條第1項第1款規定，宣告被告
    緩刑2年，另依刑法第74條第2項第5款規定，命被告應於緩
    刑期間內向受理執行之地方檢察署執行檢察官指定之政府機
    關、政府機構、行政法人、社區或其他符合公益目的之機構
    或團體，提供義務勞務60小時。被告所犯刑法第227條第3項
    之罪為同法第91條之1第1項所列之罪，依同法第93條第1項
    第1款、第2款規定，應併宣告於緩刑期間付保護管束。被告
    如有違反上開所定負擔情節重大，足認原宣告之緩刑難收其
    預期效果，而有執行刑罰之必要者，檢察官得聲請撤銷其緩
    刑宣告，併予敘明。　
四、如不服本件判決，得自收受送達之日起20日內，向本院提起
    上訴狀（須附繕本）。
五、依刑事訴訟法第273條之1第1項、第299條第1項前段、第310
    條之2、第454條第2項，判決如主文。
本案由檢察官陳豐勳提起公訴，檢察官黃淑美到庭執行職務。　
中　　華　　民　　國　　111 　年　　11　　月　　23　　日
　　　　　　　　　刑事第一庭  法　官　顏代容
以上正本與原本無異。
如不服本判決應於收受送達後20日內向本院提出上訴書狀，並應
敘述具體理由；其未敘述上訴理由者，應於上訴期間屆滿後20日
內向本院補提理由書（均須按他造當事人之人數附繕本）「切勿
逕送上級法院」。
告訴人或被害人如對於本判決不服者，應具備理由請求檢察官上
訴，其上訴期間之計算係以檢察官收受判決正本之日期為準。
中　　華　　民　　國　　111 　年　　11　　月　　24　　日
                              書記官  廖佳慧
附錄論罪科刑法條全文：
中華民國刑法第227條
對於未滿十四歲之男女為性交者，處3年以上10年以下有期徒刑
。
對於未滿十四歲之男女為猥褻之行為者，處6月以上5年以下有期
徒刑。
對於十四歲以上未滿十六歲之男女為性交者，處7年以下有期徒
刑。
對於十四歲以上未滿十六歲之男女為猥褻之行為者，處3年以下
有期徒刑。
第1項、第3項之未遂犯罰之。
附件：
臺灣南投地方檢察署檢察官起訴書
111年度偵字第4421號
    被　　　告　甲○　　男　19歲（民國00年00月0日生）
                        住南投縣○○鄉○○村○○路00號
                        國民身分證統一編號：Z000000000號
上列被告因妨害性自主案件，業經偵查終結，認應提起公訴，茲
將犯罪事實及證據並所犯法條分敘如下：
        犯罪事實
一、甲○與代號BK000-A111031之女子(民國95年6月生，真實姓名
    年籍詳卷，下稱甲女)自小認識，並於111年2月間交往為男
    女朋友。甲○於附表所示時間，明知甲女為14歲以上未滿16
    歲之女子，竟仍基於與14歲以上未滿16歲之女子為性交之犯
    意，於附表所示時間、地點，在不違反甲女意願之情形下，
    將其陰莖插入甲女之陰道內抽動至射精為止，與甲女為性交
    2次得逞。
二、案經南投縣政府警察局仁愛分局報告偵辦。
　　　　證據並所犯法條
一、上揭犯罪事實，業據被告甲○於警詢及偵訊中坦承不諱，核
    與證人即被害人甲女、甲女之祖母即代號BK000-A111031A之
    女子於警詢中證述情節大抵相合，並有妨害性自主案被害人
    (關係人)代號與真實姓名對照表2張、南投縣政府函及所附
    調查報告、被告與甲女LINE對話紀錄在卷可稽。足證被告之
    自白與事實相符，其犯嫌洵堪認定。
二、核被告所為，均係犯刑法第227條第3項之與14歲以上未滿16
    歲之女子為性交罪嫌。被告所犯上開2罪間，犯意各別，行
    為互殊，請予分論併罰。
三、依刑事訴訟法第251條第1項提起公訴。
　　此　致
臺灣南投地方法院
中　　華　　民　　國　 111　　年　　8 　　月　　27　　日
　　　　　　　　　　　　　　　檢察官  陳豐勳
本件證明與原本無異
中　　華　　民　　國　 111　　年　　9 　　月　　8 　　日
                              書記官  李冬梅
所犯法條　　
刑法第227條第3項
對於十四歲以上未滿十六歲之男女為性交者，處 7 年以下有期
徒刑。
附表
編號 時間 地點 1 111年4月5日19時許 被告位在南投縣○○鄉○○村○○路00號住處 2 111年4月12日19時許 被告位在南投縣○○鄉○○村○○路00號住處